【裁判字號】    95,家聲,50
【裁判日期】    950427
【裁判案由】    大陸地區判決聲請承認之裁定
【裁判全文】
臺灣高雄地方法院民事裁定              95年度家聲字第50號
聲  請  人  乙○○
相  對  人  甲○○
                      京華路中.
上當事人間聲請裁定認可大陸地區判決事件，本院裁定如下：
  主  文
認可中華人民共和國河南省南陽市中級人民法院西元二００五年
八月十日（2005）南民二初字第8 號所為「一、准予原告乙○○
與被告甲○○離婚。二、共同財產中房產2 幢號從西邊起上下各
兩間（共4 間）歸原告所有，其餘房產及生活日用品（電冰箱、
電視機等）歸甲○○所有，向北出的大門共同使用。三、駁回原
告乙○○的其他訴訟請求：案件受理費50元，原被告雙方各承擔
25元。」之民事確定判決。
聲請費用新台幣壹仟元由相對人負擔。
  理  由
一、按在大陸地區作成之文書，經行政院設立或指定之機構或委
    託之民間團體驗證者，推定為真正；又在大陸地區作成之民
    事確定判決，不違背臺灣地區公共秩序或善良風俗者，得聲
    請法院裁定認可；前開規定，以在臺灣地區作成之民事確定
    裁判，得聲請大陸地區法院裁定認可者，始適用之，臺灣地
    區與大陸地區人民關係條例第7條、第74條第1項、第3項分
    別定有明文。
二、本件聲請意旨略以：聲請人乙○○（身分證統一編號：Ｚ000
    000000號；民國○○年○ 月○○日生）與大陸地區配偶甲○○（
    西元1975年生）間之婚姻關係，業經中華人民共和國河南省
    南陽市中級人民法院西元2005年8 月10日（2005）南民二初
    字第8號判決「一、准予原告乙○○與被告甲○○離婚。二
    、共同財產中房產2 幢號從西邊起上下各兩間（共4 間）歸
    原告所有，其餘房產及生活日用品（電冰箱、電視機等）歸
    甲○○所有，向北出的大門共同使用。三、駁回原告乙○○
    的其他訴訟請求：案件受理費50元，原被告雙方各承擔25元
    。」；上開判決，並於西元2006年3 月30日確定生效。前揭
    判決業經財團法人海峽交流基金會驗證屬實，爰依前開規定
    聲請裁定認可。
三、經查，聲請人主張上情，業據其提出中華人民共和國河南省
    南陽市中級人民法院（2005）南民二初字第8 號、生效證明
    書、中華人民共和國河南省鎮平縣公證處（2006）鎮證民字
    第25號、第77號公證書；財團法人海峽交流基金會95年3 月
    9 日（95）南核字第013066號、95年4 月20日（95）南核字
    第023287號證明書各1 件為證，堪信聲請人所稱為真實，且
    核該判決內容亦不違背我國之公共秩序及善良風俗；又中華
    人民共和國業於西元1998（民國87年）1 月15日通過「最高
    人民法院關於人民法院認可台灣地區有關法院民事判決的規
    定」，並自同年5 月26日起施行，嗣我國法院作成之民事確
    定裁判，已得依該規定聲請中華人民共和國法院裁定認可，
    故應認聲請人之聲請於法有據，應予准許。
四、依非訟事件法第21條第2 項、第24條第1 項、民事訴訟法第
    78 條 ，裁定如主文。
中    華    民    國    95    年    4     月    27    日
                  家事法庭法  官  黃苙荌
正本證明與原本無異。
如不服本裁定應於送達後10日內向本院提出抗告狀，並繳納裁判
費新台幣1,000元。
中    華    民    國    95    年    4     月    27    日
                          書記官  鄭淑臻


司法院資訊處製作；財團法人民間司法改革基金會備份。
